【裁判字號】    98,聲,250
【裁判日期】    980319
【裁判案由】    返還提存物
【裁判全文】
臺灣臺南地方法院民事裁定               98年度聲字第250號
聲  請  人  合作金庫商業銀行股份有限公司
法定代理人  乙○○
代  理  人  丙○○
相  對  人  甲○○
上列當事人間聲請返還提存物事件，本院裁定如下：
    主  文
本院93年度存字第323號擔保提存事件聲請人所提存之中央政府
建設公債90年度甲類第6期債券登錄面額新台幣伍拾萬元，准予
返還。
聲請程序費用由相對人負擔。
    理  由
一、按訴訟終結後，供擔保人證明已定20日以上之期間，催告受
    擔保利益人行使權利而未行使，或法院依供擔保人之聲請，
    通知受擔保利益人於一定期間內行使權利並向法院為行使權
    利之證明而未證明者，法院應依供擔保人之聲請，以裁定命
    返還其提存物，民事訴訟法第104條第1項第3款定有明文。
    前開規定，於其他依法令供訴訟上之擔保者準用之，並為同
    法第106條所規定。
二、本件聲請意旨略以：本件聲請人與相對人間請求清償債務事
    件，聲請人前遵本院74年度全字第532號民事裁定為擔保假
    扣押，曾提供中央政府建設公債72年度甲種第2期債票合計
    新台幣（下同）52萬5千元為擔保，並以本院74年度存字第
    500號提存事件提存後，聲請本院以74年度執全字第2410號
    假扣押執行相對人所有之財產在案。聲請人嗣多次聲請變換
    提存物，最後一次經本院以92年度聲字第1121號民事裁定，
    准予變換為中央政府建設公債90年度甲類第6期登錄債票50
    萬元。茲因該假扣押執行事件業經聲請人聲請撤銷該假扣押
    裁定確定（本院97年度裁全聲字第229號），並撤回假扣押
    之執行而告終結。其後聲請人乃向本院聲請通知受擔保利益
    人即相對人限期行使權利，而相對人迄未行使權利，亦未向
    本院為行使權利之證明（本院97年度聲字第1588號），為此
    ，聲請人依前揭規定，聲請返還系爭提存物等語。
三、經查：聲請人前開主張，已據提出本院74年度全字第532號
    民事假扣押裁定、74年度存字第500號提存書、77年度聲字
    第93號民事裁定、77年度存字第398號提存書、82年度聲字
    第108號民事裁定、82年度存字第1077號提存書、86年度聲
    字第116號民事裁定、86年度存字第2322號提存書、92年度
    聲字第1121號民事裁定、93年度存字第323號提存書、97年
    度裁全聲字第229號民事裁定及其裁定確定證明書、民事聲
    請撤回假扣押執行狀、本院97年度聲字第1588號民事裁定及
    其裁定確定證明書（以上均為影本）為證，並經本院依職權
    調取前開限期行使權利事件民事卷、民事保全程序執行卷及
    提存卷核閱屬實，且查明相對人迄未對聲請人提出損害賠償
    之請求無誤，有本院民事紀錄科查詢表在卷足憑，堪信為真
    實。從而，聲請人依前揭規定，聲請返還系爭提存物，自無
    不合，應予准許。
四、依民事訴訟法第95條、第78條，裁定如主文。
中    華    民    國    98    年    3     月    19    日
                  民事第三庭    法  官  張季芬
以上正本係照原本作成。
如對本裁定抗告須於裁定送達後10日內向本院提出抗告狀，並應
繳納抗告裁判費新台幣1,000元整。
中    華    民    國    98    年    3     月    19    日
                                書記官  顏惠華


司法院資訊處製作；財團法人民間司法改革基金會備份。
